臺灣臺北地方法院刑事判決
111年度簡上字第115號
上  訴  人  
即  被  告  黃士剛

上列上訴人即被告因妨害自由案件，不服本院中華民國111年5月
25日111年度簡字第1056號第一審簡易判決（聲請簡易判決處刑
案號：111年度撤緩偵字第31號），提起上訴，本院管轄之第二
審合議庭判決如下︰
    主  文
原判決撤銷。
黃士剛犯強制未遂罪，處拘役拾伍日，如易科罰金，以新臺幣壹
仟元折算壹日。
    事  實
一、黃士剛與乙○○原本係男女朋友關係，黃士剛認為兩人分手係
    為乙○○欺瞞結交新男友所致而心生不滿，竟基於強制之犯意
    ，於民國109年5月15時0時15分許，接續以通訊軟體Faceboo
    k傳送語音訊息「真相是你找到新的老二」、「I gonna put
     on your videos online ok？」、「I just wanna tell y
    ou what I gonna do」、「你知道我會做什麼」等語予乙○○
    ，並接續於同日3時31分起，傳送「我會讓妳現在所對我做
    的一切後悔的我說到做到」、「妳再不接電話我絕對讓妳後
    悔」等文字，於109年5月16日傳送手機簡訊內容「be prepa
    red to see all your videos online, u stupid bitch」
    等文字，並稱要將乙○○私密影片外流，而以此脅迫之方式，
    欲使乙○○為接電話此無義務之事，然因乙○○未接電話且報警
    處理而未遂。
二、案經乙○○訴由新北市政府警察局新店分局報告臺灣臺北地方
    檢察署檢察官偵查後聲請簡易判決處刑。
    理  由
一、按被告以外之人於審判外之言詞或書面陳述，除法律有規定
    者外，不得作為證據；又被告以外之人於審判外之陳述，雖
    不符合同法第159條之1至第159條之4之規定，但經當事人於
    審判程序同意作為證據，法院審酌該言詞陳述或書面陳述作
    成時之情況，認為適當者，亦得為證據。當事人、代理人或
    辯護人於法院調查證據時，知有第159條第1項不得為證據之
    情形，而未於言詞辯論終結前聲明異議者，視為有前項之同
    意，刑事訴訟法第159條第1項及第159條之5分別定有明文。
    查本案言詞辯論終結前，檢察官及被告均未就本判決所引用
    之各該被告以外之人於審判外之陳述及所調查之證據主張有
    刑事訴訟法第159條第1項不得為證據之情形，而均同意作為
    證據，本院審酌該證據作成時並無違法及證明力明顯過低之
    瑕疵等情況，認為適當，應有證據能力。至於所引其餘非屬
    供述證據部分，既不適用傳聞法則，亦非公務員違背法定程
    序所取得，依刑事訴訟法第158條之4反面解釋，同具證據能
    力。
二、上開事實，業據被告於偵查、審理時均坦承不諱（見臺灣臺
    北地方檢察署110年度調偵續字第11號卷第19頁、本院卷二
    第29頁），核與證人即告訴人乙○○於警詢、偵查證述情節大
    致相符（見臺灣臺北地方檢察署109年度偵字第20335號卷，
    下稱偵卷，第7至8頁；同署109年度偵續字第479號卷，下稱
    偵續，第113至114頁），並有被告與告訴人間之對話紀錄與
    簡訊內容、告訴人提出內有簡訊及錄音檔案之隨身碟等在卷
    可稽（見偵卷第10至15頁、偵續卷第27至100、117頁、證物
    袋），是被告上開出於任意性之自白與事實相符。本案事證
    明確，被告犯行，洵堪認定，應依法論科。
三、論罪科刑：
(一)按刑法第305條之恐嚇危害安全罪，係指單純以將來加害生
    命、身體、自由、名譽、財產之事，恐嚇他人致生危害於安
    全者而言，如對於他人之生命、身體等，以現實之強暴、脅
    迫手段加以危害要挾，使人行無義務之事或妨害人行使權利
    ，即應構成刑法第304條之強制罪，縱有恐嚇行為，亦僅屬
    犯強制罪之手段，無更論以恐嚇危害安全罪之餘地（最高法
    院72年度台上字第5618號、84年度台非字第194號、93年度
    台上字第3309號判決意旨參照）。查，被告以事實欄所載傳
    送簡訊文字等方式對告訴人恐嚇，顯係以現實之脅迫手段加
    以危害要挾告訴人接電話，揆諸前揭說明，該等恐嚇行為，
    應屬其所犯強制罪之手段，不另論罪。是聲請簡易判決處刑
    書認被告另成立刑法第305條恐嚇危害安全罪，且與強制罪
    論以想像競合犯，容有誤會，先予敘明。
(二)又被告對告訴人發送語音訊息、文字簡訊，係於密接之時間
    及同地實施，侵害同一法益，各行為之獨立性極為薄弱，且
    係出於同一強制之目的，依一般社會健全觀念，在時間差距
    上難以強行分開，應視為數個舉動之接續施行，合為包括之
    一行為予以評價，屬接續犯。
(三)再被告於審理中陳稱：伊與告訴人分手後，因尚有物品交付
    而打電話與告訴人聯絡，告訴人之男性友人接通電話並講了
    許多污衊的話，伊因打擊很大，在喝酒之後才傳訊息給告訴
    人、要告訴人接電話，但告訴人都沒有接電話等語（見本院
    二卷第34至35頁），此部分告訴人亦證稱：被告先傳訊息和
    打電話給伊，因伊不想接而請男性朋友代接，被告想要伊接
    電話，經伊拒絕，被告開始瘋狂打電話與傳簡訊騷擾，伊將
    被告手機號碼封鎖，但被告仍使用廣告簡訊及其他電話騷擾
    ，伊不堪其擾而前來報案，伊認為被告的目的是要伊接電話
    及見面等語（見偵卷第7頁反面、偵續卷第113頁），故被告
    雖已著手強制犯行之實施，惟因告訴人未接電話而未果，為
    未遂犯。是核被告所為，係犯刑法第304條第2項、第1項之
    強制未遂罪。聲請簡易判決處刑書認被告強制犯行為屬既遂
    ，容有誤會，惟既、未遂僅係犯罪狀態不同，罪名並無差別
    ，自毋庸變更起訴法條，併此敘明。
(四)被告既已著手實行強制行為，惟未生使人行無義務之事之結
    果，其行為尚屬未遂，依刑法第25條第2項規定，按既遂犯
    之刑度減輕其刑。
四、撤銷改判之理由：　　
(一)原審以被告罪證明確，據以論科，固非無見。惟被告係著手
    實行強制行為，未生使告訴人行無義務之事之結果，其行為
    屬未遂犯而非既遂犯，被告提起上訴僅請求從輕量刑，其所
    持上訴意旨雖未論及於此，然原判決既有上開可議之處，自
    屬無可維持，應由本院予以撤銷改判。
(二)爰審酌被告未思應理性循合法正當途徑與友人溝通，竟以脅
    迫方式而欲妨害告訴人行動自由，所為實屬不該，惟念其終
    知坦承犯行之犯後態度，兼衡其自述大專畢業之智識程度、
    現於英文補習班兼職、與父母同住並扶養父母、係因感情問
    題未能化解情緒而為本件犯行等犯罪動機（見本院卷二第36
    頁），前已與告訴人達成調解且完成賠償，暨其目的、手段
    、素行等一切情狀，量處如主文所示之刑，並諭知易科罰金
    之折算標準。　　
五、據上論斷，應依刑事訴訟法第455條之1第1項、第3項、第36
    4條、第369條第1項前段、第299條第1項前段，判決如主文
    。
本案經檢察官凃永欽聲請以簡易判決處刑，檢察官周慶華到庭執
行職務。
中　　華　　民　　國　　111 　年　　10　　月　　13　　日
                    刑事第四庭  審判長法  官  陳柏宇
                                      法  官  邱于真
                                      法  官  唐玥
以上正本證明與原本無異。
不得上訴。
                                      書記官  黃勤涵
中　　華　　民　　國　　111 　年　　10　　月　　13　　日
附錄本案論罪科刑法條全文：
中華民國刑法第304條
以強暴、脅迫使人行無義務之事或妨害人行使權利者，處3年以
下有期徒刑、拘役或9千元以下罰金。
前項之未遂犯罰之。